【裁判字號】    89,抗,112
【裁判日期】    890503
【裁判案由】    撤銷緩刑
【裁判全文】
臺灣高等法院臺南分院刑事裁定          八十九年度抗字第一一二號          潛
      抗  告  人  甲  ○  ○
右列抗告人因竊盜案件，聲請撤銷緩刑案件，不服臺灣臺南地方法院中華民國八十九
年一月二十四日裁定（八十九年度撤緩字第四號），提起抗告，本院裁定如左：
      主      文
原裁定撤銷，發回臺灣臺南地方法院。
      理      由
一、本件抗告意旨略以：抗告人於民國（下同）八十八年十月所犯竊盜罪，仍在原審
    審理中，是否成立犯罪，尚未確定，不符合刑法第七十五條第一項第一款之撤銷
    緩刑要件。又抗告人前案宣告緩刑期間至八十九年一月八日期滿，其刑之宣告失
    其效力，原審於八十九年一月二十四日為撤銷緩刑宣告之裁定，顯有不當云云。
二、本件係檢察官以：抗告人甲○○因竊盜案件，經臺灣臺南地方法院於八十六年十
    二月八日以八十六年度易字第四六五三號（八十六年度偵字第一一七八九號）判
    處有期徒刑十月，緩刑二年，緩刑期間付保護管束，於八十七年一月八日確定在
    案。乃於緩刑期內即八十八年十月初旬犯竊盜等罪，違反保安處分執行法第七十
    四條之二第一款規定且情節重大，依刑事訴訟法第四百七十六條之規定聲請撤銷
    所受緩刑宣告等事。原審經核抗告人上述所為，違反保安處分執行法第七十四條
    之二第一款等規定且情節重大為由，已合於保安處分執行法第七十四條之三所定
    撤銷緩刑宣告之原因，應撤銷其緩刑之宣告，依刑事訴訟法第四百七十六條規定
    ，裁定撤銷抗告人甲○○前案所受緩刑宣告。
三、查原審裁定撤銷抗告人緩刑宣告之理由，為抗告人符合保安處分執行法第七十四
    條之二第一款規定且情節重大，符合於保安處分執行法第七十四條之三所定撤銷
    緩刑宣告之原因。然檢察官認抗告人於緩刑期內即八十八年十月初旬犯竊盜等罪
    ，無非係以卷附八十八年度偵字第一二八三四號起訴書，起訴抗告人與林政男、
    王瑞龍共犯刑法第三百二十條第一項竊盜及第二百十條變造私文書罪嫌為其所憑
    論據，然該案起訴書內並未記載抗告人承認犯行，且僅經檢察官起訴，尚未判刑
    確定，則與保安處分執行法第七十四條之二第一款所定「保持善良品行，不得與
    素行不良之人往還」，是否相符，非無疑義；另原審依檢察官聲請，認抗告人情
    節重大，卻未為舉出抗告人有何情節重大之具體事證，亦有理由未備之缺失。抗
    告之意旨，雖未指摘及此，但原裁定既有可議，自應撤銷發回原審法院，另為適
    當裁定。
四、據上論結，應依刑事訴訟法第四百十三條前段，裁定如主文。
中  華  民  國      八  十  九      年      五      月        三        日
                                臺灣高等法院臺南分院刑事第五庭
                                    審判長法官  茆    臺    雲
                                          法官  曾    平    杉
                                          法官  蔡    長    林
右正本證明與原本無異。
不得抗告。
                                    法院書記官  李    培    薇
中  華  民  國      八  十  九      年      五      月        四        日


司法院資訊處製作；財團法人民間司法改革基金會備份。
